【裁判字號】    97,抗,427
【裁判日期】    970905
【裁判案由】    移轉經營權等
【裁判全文】
臺灣高等法院臺中分院民事裁定  97年度抗字第427號
抗  告  人  甲○○
上列抗告人因與相對人乙○○間請求移轉經營權等事件，對於中
華民國九十七年八月十五日臺灣苗栗地方法院所為九十七年度補
字第四五八號裁定提起抗告，本院裁定如下：
    主  文
抗告駁回。
抗告訴訟費用由抗告人負擔。
    理  由
一、抗告意旨略以：本件訴訟標的金額為新台幣（下同）一百萬
    元，裁判費亦應以訴訟標的金額一百萬元為徵收標準，為此
    求予廢棄原裁定等語。
二、按訴訟標的之價額，由法院核定。核定訴訟標的之價額，以
    起訴時之交易價額為準；無交易價額者，以原告就訴訟標的
    所有之利益為準。法院因核定訴訟標的之價額，得依職權調
    查證據。第一項之核定，得為抗告。民事訴訟法第七十七條
    之一定有明文。故關於訴訟標的價額核定之裁定，為得抗告
    之裁定，但關於法院依同法第七十七條之十三，以所核定之
    標的價額而計算，所為命補繳（徵收）裁判費之裁定，乃屬
    訴訟進行中所為之裁定，並無得抗告之明文，自屬不得抗告
    之裁定。
三、本件抗告人向原法院起訴請求移轉經營權等事件，未據繳納
    裁判費，經原法院於民國九十七年八月十五日依卷附移轉經
    營契約書之約定，相對人同意給付一千萬元為據，核定本件
    訴訟標的金額為一千萬元，並裁定命抗告人繳納第一審裁判
    費十萬元，經核於法並無不合。抗告意旨指摘原裁定核定訴
    訟標的金額不當部分，求予廢棄，為無理由，應予駁回。
四、又訴訟程序進行中所為之裁定，除別有規定外，不得抗告，
    民事訴訟法第四百八十三條亦著有明文。本件原法院命抗告
    人於收受裁定後七內繳納裁判費之裁定，為訴訟程序進行中
    所為之裁定，依前開規定，不得抗告，抗告人就此部分提起
    抗告，於法不合，應併予駁回。
五、據上論結，本件抗告為一部不合法、一部無理由。依民事訴
    訟法第四百九十五條之一第一項、第四百四十四條第一項、
    第四百四十九條第一項、第九十五條、第七十八條，裁定如
    主文。
中    華    民    國    97    年    9     月    5     日
                  民事第四庭    審判長法  官  陳蘇宗
                                      法  官  張浴美
                                      法  官  李寶堂
以上正本係照原本作成。
關於駁回核定訴訟標的金額部分，得再抗告。
再為抗告應以適用法規顯有錯誤為理由，並經本院之許可，該許
可以原裁定所涉及之法律見解具有原則上之重要性者為限。
如提起再抗告者應於裁定送達後十日內向本院提出抗告理由狀（
須按照他造人數附具繕本）並繳納抗告裁判費新臺幣壹仟元，同
時委任律師或具有律師資格之關係人為代理人。
                                      書記官  林振甫
中    華    民    國    97    年    9     月    5     日
                                                      Ａ


司法院資訊處製作；財團法人民間司法改革基金會備份。
